【裁判字號】    89,裁,1289
【裁判日期】    891013
【裁判案由】    營業稅
【裁判全文】
最  高  行  政  法  院  裁  定                  八十九年度裁字第一二八九號
    原      告  福爾摩莎股份有限公司
    代  表  人  甲○○
    被      告  臺中市稅捐稽徵處
    代  表  人  陳守信
右當事人間因營業稅事件，原告不服財政部中華民國八十八年十二月十五日台財訴第
000000000號再訴願決定，提起行政訴訟。本院裁定如左︰
    主  文
原告之訴駁回。
訴訟費用由原告負擔。
    理  由
按訴願自機關之行政處分書或決定書達到之次日起，應於三十日內提起之，修正前訴
願法第九條第一項定有明文（現行法第十四條第一項）。若逾越三十日之不變期間而
提起訴願，自為法所不許。又按機關致送人民之公文，得準用民事訴訟法有關送達之
規定。又送達於住居所、事務所或營業所不獲會晤應受送達人者，得將文書付與有辨
別事理能力之同居人或受僱人。分別為公文程式條例第十三條、民事訴訟法第一百三
十七條第一項所明定。本件被告以原告於八十五年度銷售貨物新台幣（以下同）四五
、五八三、四一四元，未依法開立統一發票致漏報銷售額，經審理違章成立，乃核定
補徵營業稅二、一七○、六三九元，並依營業稅法第五十一條第三款規定按上列所漏
稅額處以五倍之罰鍰計一○、八五三、一○○元（計至百元止）。原告不服，申請復
查，並載明「連絡地址：台中市○區○○街三十九號三樓」，被告復查後，以八十七
年十一月七日中市稅法字第五一○八七號復查決定，維持原核定，並於八十七年十一
月十日送達至上開連絡地址即財神登輝大樓，由該大樓管理員李明紅簽收等情，有原
告之復查申請書、及蓋有該大樓收發章及管理員簽名之送達回執聯影本等附於被告檢
送之案卷可稽。查原告申請復查時既載明其「連絡地址」，即係自行增加其受送達之
處所，該自行增加之受送達處所，與其原應受送達之住居所、事務所或營業所並無差
異，被告依其連絡地址送達復查決定書，並無不合；又該地址既係財神登輝大樓，並
僱有管理員收受郵政文件，則該大樓管理員，在客觀上自係原告之受僱人，其管理員
李明紅代原告收受上開復查決定書，揆諸首開規定，應已生合法送達之效力，是原告
提起訴願之三十日期間，應自八十七年十一月十一日起算，扣除在途期間二日，其期
間之末日為八十七年十二月十二日，因八十七年十二月十二日、十三日為休息日，以
次日代之，故應至八十七年十二月十四日屆滿，而原告遲至八十八年四月六日始提起
訴願，有其提出之訴願書上收文戳可按，其提起訴願已逾上開法定不變期間，揆諸首
開說明，自為法所不許。一再訴願決定以其訴願逾期，從程序上予以駁回，核無不合
。原告起訴主張上開連絡地址僅係寄送復查申請書時之臨時連絡地址，非其住居所、
事務所或營業所，該址之大樓管理員亦非其受僱人云云，應不足採。其起訴為不合法
，應予駁回。
據上論結，本件原告之訴為不合法，爰依行政訴訟法施行法第二條、行政訴訟法第一
百零七條第一項第十款、第一百零四條、民事訴訟法第九十五條、第七十八條，裁定
如主文。
中    華    民    國     八十九      年      十      月      十三       日
                    最 高 行 政 法 院  第 四 庭
                                審 判 長 法  官      葉  振  權
                                         法  官      蔡  進  田
                                         法  官      林  清  祥
                                         法  官      吳  錦  龍
                                         法  官      吳  明  鴻
右  正  本  證  明  與  原  本  無  異
                                         法院書記官  張  惠  美
中    華    民    國     八十九      年      十      月      十三       日


司法院資訊處製作；財團法人民間司法改革基金會備份。
